【裁判字號】    99,易,823
【裁判日期】    990824
【裁判案由】    竊盜等
【裁判全文】
臺灣苗栗地方法院刑事判決               99年度易字第823號
公  訴  人  臺灣苗栗地方法院檢察署檢察官
被      告  甲○○
上列被告因竊盜等案件，經檢察官提起公訴（99年度偵字第1322
號、第2915號、第3378號），本院依簡式審判程序審理，判決如
下：
    主  文
甲○○犯踰越牆垣安全設備竊盜罪，處有期徒刑柒月；又犯攜帶
兇器踰越門扇牆垣竊盜罪，處有期徒刑伍月，扣案的臂力剪壹支
沒收；又犯致令他人物品不堪用罪，處拘役貳拾日，如易科罰金
以新臺幣壹仟元折算壹日。所處有期徒刑部分應執行有期徒刑拾
壹月，扣案的臂力剪壹支沒收。
    犯罪事實及理由
一、犯罪事實：
  (一)甲○○意圖為自己不法之所有，於下列時地為竊盜犯行：
    1.於99年3 月6 日下午5 至6 時之日間某時，在苗栗縣西湖
      鄉金獅村13鄰楓樹林1 之1 號丙○○之住處，翻越該住宅
      圍牆（起訴書漏載）打開側面窗戶後，侵入該住宅，竊取
      丙○○所有之手提電腦1 部、皮包4 只（內有土地所有權
      狀數張）。得手後，於翌（7 ）日中午12時許，在苗栗縣
      苗栗市○○路某商業大樓，以新臺幣1 萬元之價格，變賣
      予姓名不詳之成年男子，而皮包4 只連同其內之土地所有
      權狀，則於同日晚上8 時許，於行經苗栗縣苗栗市○○路
      時，棄置於路旁之後龍溪內。嗣經丙○○報警並依甲○○
      遺留於現場之行動電話機而循線查獲。
    2.於99年4 月30日晚上8 時許，在苗栗縣後龍鎮苗11線旁民
      航局飛航服務總臺後龍助航臺（下稱後龍助航臺），攀越
      圍牆打開後門進入後龍助航臺內，持客觀上可為兇器使用
      之臂力剪1 支，竊得該助航臺內電丁○○所管領之變電箱
      內矽鋼片2 捆、鐵角支架2 個、電纜線6 條（長約20公分
      ）。嗣於同日晚上9 時30分許，甲○○駕駛車牌號碼9N-9
      162 號自用小客車，行經苗栗縣苗栗市○○路與建中街口
      為警盤查時，在警員不知其上述竊盜行為時，主動向警供
      出上情而自首接受裁判，並經警扣得上開竊得之贓物。
  (二)甲○○於99年2 月14日上午9 時15分許，侵入乙○○位於苗
    栗縣頭屋鄉獅潭村10鄰獅潭130 之6 號住宅外圍牆內所附連
    圍繞之土地（侵入住居部分，未據告訴），欲竊取該住宅內
    之財物（竊盜部分，另經檢察官為不起訴處分）。甲○○見
    該住宅之鐵門、窗戶均上鎖，竟基於毀損之犯意，隨手以大
    門旁之拔釘器撬該住宅鐵門之門鎖，致使該鐵門門鎖之卡榫
    毀壞，無法永久卡住門片而不堪使用，足以生損害於乙○○
    。
  (三)案經苗栗縣警察局通霄分局、苗栗分局及乙○○訴由苗栗縣
    警察局苗栗分局報告臺灣苗栗地方法院檢察署檢察官偵查起
    訴。
二、證據名稱：
  (一)被告甲○○之自白。
  (二)現場照片8張、鐵門照片3張、行動電話機1支。
  (三)證人丁○○、乙○○、劉智遠之證述。
  (四)贓物認領保管單1張。
  (五)履勘現場筆錄1份。
  (六)扣案的臂力剪1支。
三、論罪科刑：
    核被告甲○○所為，分別係犯刑法第321 條第1 項第2 款踰
    越牆垣安全設備竊盜罪（起訴書原先記載犯刑法第321 條第
    1 項第1 款、第2 款的加重竊盜罪，業經公訴檢察官更正為
    上述法條，附此敘明）、刑法第321 條第1 項第2 款、第3
    款攜帶兇器踰越門扇牆垣竊盜罪（起訴書原先記載犯刑法第
    321 條第1 項第3 款的加重竊盜罪，業經公訴檢察官更正為
    上述法條，併此敘明）、同法第354 條致令他人物品不堪用
    罪。又被告於警員尚不知其前述99年4 月30日竊盜行為時，
    當場向警員承認於上述時地竊取矽鋼片等物品，自首接受裁
    判，此有被告99年4 月30日調查筆錄1 份在卷可考，應依刑
    法第62條自首之規定減輕其刑。又被告所犯上開3 罪，犯意
    各別，應分論併罰。爰審酌被告曾有數次竊盜前科紀錄（未
    構成累犯），此有臺灣高等法院被告前案紀錄表1 份在卷可
    稽，素行顯然不佳，且其正值壯年，身體健全，原得以己力
    循正當途徑獲取財物，竟貪圖利益，竊取上述物品，實不足
    取。復考量被告最終坦承全部犯行，且賠償乙○○5 千元（
    參99年度偵字第1322號卷第17頁履勘現場筆錄），足認已有
    悔意等一切情狀，分別量處如主文所示之刑，並就拘役部分
    ，諭知易科罰金之折算標準，復就有期徒刑部分定其應執行
    之刑，以示懲儆。扣案臂力剪1 支，係被告所有供其竊盜之
    用，應依刑法第38條第1 項第2 款沒收。
四、應適用之法條：
  (一)刑事訴訟法第273 條之1 第1 項、第299 條第1 項前段、第
    310 條之2 、第454 條第1 項。
  (二)刑法第321 條第1 項第2 款、第3 款、第354 條、第62條前
    段、第51條第5 款、第41條第1 項前段、第38條第1 項第2
    款。
  (三)刑法施行法第1條之1。
五、本判決係依刑事訴訟法第310 條之2 、第454 條第1 項製作
    ，依法僅記載當事人欄、主文、犯罪事實、證據名稱以及應
    適用之法條，其中犯罪事實部分，依同法第308 條之修正立
    法理由，亦僅記載犯罪構成要件事實，關於刑罰加重事由（
    含累犯在內）免予記載（法院辦理刑事訴訟案件應行注意事
    項第144 點參照），但仍於主文予以表明，並於應適用之法
    條欄予以引用。如不服本判決，應於判決送達之日起10日內
    ，向本院提起上訴。
本案經檢察官林俊杰到庭執行職務。
中    華    民    國    99    年    8     月    24    日
                  刑事第一庭    法  官  呂曾達
以上正本證明與原本無異。
如不服本判決應於收受判決後10日內向本院提出上訴書狀，並應
敘述具體理由。其未敘述上訴理由者，應於上訴期間屆滿後20日
內向本院補提理由書( 均須按他造當事人之人數附繕本) 「切勿
逕送上級法院」。告訴人或被害人如對本判決不服者，應具備理
由請求檢察官上訴，其上訴期間之計算係以檢察官收受判決正本
之日期為準。
                                書記官  劉容辰
中    華    民    國    99    年    8     月    24    日
附記論罪之法條全文：
刑法第321 條第1 項第2 款、第3 款
（加重竊盜罪）
犯竊盜罪而有左列情形之一者，處 6 月以上、 5 年以下有期徒
刑：
一、於夜間侵入住宅或有人居住之建築物、船艦或隱匿其內而犯
    之者。
二、毀越門扇、牆垣或其他安全設備而犯之者。
三、攜帶兇器而犯之者。
四、結夥三人以上而犯之者。
五、乘火災、水災或其他災害之際而犯之者。
六、在車站或埠頭而犯之者。
中華民國刑法第354條
（毀損器物罪）
毀棄、損壞前二條以外之他人之物或致令不堪用，足以生損害於
公眾或他人者，處 2 年以下有期徒刑、拘役或 5 百元以下罰金
。

司法院資訊處製作；財團法人民間司法改革基金會備份。
